Minutes et répertoires du notaire Étienne Alexandre de VISIGNY, 12 juillet 1727 - 3 décembre 1738 (étude XV)
Archives nationales
- Minutes de Étienne Alexandre de VISIGNY, 1706 - 1788; MC/ET/XV/548 - MC/ET/XV/1581/B
  - Minutes. 1730, juillet - 1730, août, juillet 1730 - août 1730; MC/ET/XV/560
    - Procuration pour recevoir 2 000 livres de pension (Lettres du roi accordant 1 000 livres de pension à Louis RICCOBONI dit Lelio, comédien italien ordinaire du roi, rue Beaurepaire et 1 000 livres à sa femme) (pièce annexe)., 10 juillet 1730; MC/ET/XV/560
      procuration; Beaurepaire (rue); Riccoboni, Antoine François (1707-1772); Riccoboni, Louis (1676-1753); acteur
    - Beynet de la Grange (Etienne) marchand tapissier rue des Poulies § alloué, 11 juillet 1730; MC/ET/XV/560
      Beynet de La Grange, Etienne
    - tapissier (alloué) § Contrat pour 5 ans, entre Nicolas Coiffier, de la Congrégation de l'Oratoire, et Etienne Beynet Delagrange, marchand tapissier, au profit de Louis André, âgé de 14 ans, et Adrien François Lesage, âgé de 13 ans, fils de feu François Lesage, tapissier logés, nourris, blanchis, Moyennant 1000 l., 11 juillet 1730; MC/ET/XV/560
    - Potage (Etienne) marchand tapissier rue de la Verrerie § délégation, 11 juillet 1730; MC/ET/XV/560
      Potage, Etienne
    - Messagers (Pierre) marchand faïencier rue Coquillière § quittance, 18 juillet 1730; MC/ET/XV/560
      quittance; Messagers, Pierre
    - Leveque (François) maître serrurier rue des Lavandières. § Extrait mortuaire déposé, notoriété aux dires de .., 9 août 1730; MC/ET/XV/560
      Leveque, François
    - Turpin (Jean François), marchand orfèvre joaillier, rue des Lavandières § Extrait mortuaire déposé, notoriété aux dires de .., 9 août 1730; MC/ET/XV/560
      notoriété; Turpin, Jean François
    - Déclaration et obligation par Joseph BALLETTI dit Mario, comédien italien du roi, rue Pavée., 23 août 1730; MC/ET/XV/560
      déclaration; obligation; Pavée (rue); Balletti dit Mario, Joseph (....-1762); acteur
    - Lefevre (Guillaume) ébéniste à Paris § Notoriété des enfants de feu .., 29 août 1730; MC/ET/XV/560
      Lefevre, Guillaume
  - Minutes. 1730, septembre - 1730, décembre, septembre 1730 - décembre 1730; MC/ET/XV/561
    - Mathieu (Pierre), maître menuisier, rue Neuve de Cléry § Mariage de la fille de .., 15 octobre 1730; MC/ET/XV/561
      contrat de mariage; Mathieu, Pierre
    - Gallier (Jean) maître coutelier rue Paquin § Testament de .., 2 novembre 1730; MC/ET/XV/561
      testament; Gallier, Jean
    - Polhay (François) maître serrurier; rue du Mail § quittance de la veuve de .., 2 novembre 1730; MC/ET/XV/561
      quittance; Polhay, François
    - Inventaire après décès de Jacques Deshayes, secrétaire du roi, l'un des directeurs généraux de la compagnie des Indes, demeurant rue de Cléry, dont la prisée de la bibliothèque., 4 novembre 1730; MC/ET/XV/561
      Fichier Bibliothèques XVIe-XVIIIe siècles, par Claire Béchu, Marie-Antoinette Fleury, Madeleine Jurgens, Xenia Pamfilova, 1953-1996 (fichier papier entièrement dématérialisé; voir contexte dans le Plan d’orientation général - Notaires de Paris, guides thématiques du Minutier).
      Date de création de la notice: 2012
      inventaire après décès; Cléry (rue de); Deshayes, Jacques; banquier
    - Sarail (Pierre Nicolas) tailleur de pierres; grande rue du fg. Montmartre § Mariage de .., 20 novembre 1730; MC/ET/XV/561
      contrat de mariage; Sarail, Pierre Nicolas
    - Pernot (Jean François), maître peintre, rue du Mail § quittance et mainlevée, 21 novembre 1730; MC/ET/XV/561
      quittance; Pernot, Jean François
    - Sarail (Pierre) tailleur de pierres à Paris § Mariage du fils de feu .., 26 novembre 1730; MC/ET/XV/561
      contrat de mariage; Sarail, Pierre
    - Leclerc (Nicolas Remi) maître brodeur rue Montorgueil § Inventaire après décès de .., 5 décembre 1730; MC/ET/XV/561
      inventaire; Leclerc, Nicolas Remi
    - Duflos (Augustin), marchand orfèvre joaillier, place Dauphine § Transaction et obligation, 7 décembre 1730; MC/ET/XV/561
      obligation; accord; Duflos, Augustin
    - Aubert (Jean Jacques) maître brodeur rue Saint-Denis § Partage, 8 décembre 1730; MC/ET/XV/561
      partage; Aubert, Jean Jacques
    - Renté (Jean) maître brodeur rue du Petit Lion § Partage, 18 décembre 1730; MC/ET/XV/561
      partage; Renté, Jean
    - Leclerc (Jean Gabriel) maître brodeur rue Montorgueil § partage, 18 décembre 1730; MC/ET/XV/561
      partage; Leclerc, Jean Gabriel
    - Leclerc (Jean Baptiste) maître brodeur rue Montorgueil § Partage, 18 décembre 1730; MC/ET/XV/561
      partage; Leclerc, Jean Baptiste
  - Minutes. 1731, janvier - 1731, février, janvier 1731 - février 1731; MC/ET/XV/562
    - Inventaire après décès de Jean de Fays, conseiller du roi, trésorier payeur des rentes de l'Hôtel de Ville de Paris, demeurant rue Saint-Martin, avec de nombreux tableaux originaux et copies avec les noms des auteurs., 5 janvier 1731; MC/ET/XV/562
      inventaire après décès; Saint-Martin (rue); Fays, Jean de; trésorier payeur (Ancien Régime)
    - Mariage de François Roger, maître à danser, marché aux Poirées., 21 janvier 1731; MC/ET/XV/562
      Musique XVIIIe siècle, danseurs (1.088 actes), par Madeleine Jurgens, Mireille Rambaud, Valérie Brousselle, 1963, 1984-1996. Le fichier a été traité pour la partie 'danseurs'.(fichier papier entièrement dématérialisé; voir contexte dans le Plan d’orientation général - Notaires de Paris, guides thématiques du Minutier).
      Date de création de la notice: 2005
      contrat de mariage; Roger, François; enseignant; danseur
    - Lemaigre de Lisy (Michel) maître sculpteur rue Meslay § Mariage de .., 1er février 1731; MC/ET/XV/562
      contrat de mariage; Lemaigre de Lisy, Michel
    - Du Bousois (Claude Michel) marchand éventailliste rue Saint Honoré § Mariage de la veuve de .., 4 février 1731; MC/ET/XV/562
      contrat de mariage; Du Bousois, Claude Michel
    - Benoist (Nicolas) maître serrurier rue des Nonnain-d'Hyeres § dépôt de quatre extraits mortuaires etc .., 20 février 1731; MC/ET/XV/562
      Benoist, Nicolas
    - Testament de Charles-Virgile ROMAGNESI, bourgeois de Paris; Jean-Antoine ROMAGNESI, comédien italien du roi, rue du Renard, légataire., 24 février 1731; MC/ET/XV/562
      testament; Renard (rue du); Romagnesi, Jean Antoine (1690-1742); acteur
  - Minutes. 1731, mars - 1731, avril, mars 1731 - avril 1731; MC/ET/XV/563
    - Benoist (Nicolas) maître serrurier rue des Nonnains-d'Hyères § quittance au Roi, 24 mars 1731; MC/ET/XV/563
      quittance; Benoist, Nicolas
    - Grossin (Gabriel) maître graveur sur le Pont au Change § Mariage de .., 31 mars 1731; MC/ET/XV/563
      contrat de mariage; Grossin, Gabriel
    - Grossin (Gabriel), marchand orfèvre, à Paris § Mariage du fils de feu .., 31 mars 1731; MC/ET/XV/563
    - Paffe (Jean Antoine) maître fondeur rue Princesse § quittance, 3 avril 1731; MC/ET/XV/563
      quittance; Paffe, Jean Antoine
    - Dépôt d'extrait mortuaire et notoriété aux dires de Thomas VISENTINI, comédien italien du roi, rue Neuve-Saint-Denis., 17 avril 1731; MC/ET/XV/563
      dépôt de pièces; acte d'état civil; extrait d'acte; notoriété; Neuve-Saint-Denis (rue); Visentini, Thomas (1682-1739); acteur
    - Déclaration et notoriété par Joseph BALLETTI dit Mario, comédien italien du roi, rue Pavée., 24 avril 1731; MC/ET/XV/563
      déclaration; notoriété; Pavée (rue); Balletti dit Mario, Joseph (....-1762); acteur
    - Déclaration et notoriété par Thomas VISENTINI, comédien italien du roi, rue Neuve-Saint-Denis., 24 avril 1731; MC/ET/XV/563
      déclaration; notoriété; Neuve-Saint-Denis (rue); Visentini, Thomas (1682-1739); acteur
  - Minutes. 1731, mai - 1731, juin, mai 1731 - juin 1731; MC/ET/XV/564
    - Briant (Guillaume Jacques) maître marbrier rue Saint-Etienne § Quittances, 5 mai 1731; MC/ET/XV/564
      quittance; Briant, Guillaume Jacques
    - REGNAULT (Etienne) Maître maçon § Présent au mariage GRANDIERRE - REGNAULT, 6 mai 1731; MC/ET/XV/564
      contrat de mariage; Regnault, Etienne
    - Regnault (Gilles) maître maçon rue de la Grande Truanderie § Mariage de la fille de .., 6 mai 1731; MC/ET/XV/564
      contrat de mariage; Regnault, Gilles
    - Thurin (Daniel François) marchand tapissier rue du Four § quittance au Roi, 7 mai 1731; MC/ET/XV/564
      quittance; Thurin, Daniel François
    - DUBOUSOIS (Claude Michel) Marchand Evantailliste Rue des Enfants rouges § Remariage de la femme de .., 11 mai 1731; MC/ET/XV/564
      contrat de mariage; Dubousois, Claude Michel
    - Aubert (Jean Jacques) maître brodeur rue Saint-Denis § Notoriété aux dires de .., 5 juin 1731; MC/ET/XV/564
      Aubert, Jean Jacques
    - Aubert (Jean Gabriel) maître brodeur rue Montorgueil § Notoriété aux dires de .., 5 juin 1731; MC/ET/XV/564
      Aubert, Jean Gabriel
    - Aublé (Jean Baptiste Felix) maître brodeur rue Montorgueil § apprentissage, 21 juin 1731; MC/ET/XV/564
      contrat d'apprentissage; Aublé, Jean Baptiste Félix
    - brodeur (apprentissage) § Contrat pour 6 ans, entre M. Françoise Garnot, veuve de N. Laugevin, brodeur, et Jean Baptiste Félix Aublé, maître brodeur, au profit de Marguerite Laugevin, fille de Nicolas L. Nourrie, logée, blanchie, 6 mois après l'expiration de 6 ans, la fille recevra 200 l., 21 juin 1731; MC/ET/XV/564
    - BRODEUR (apprentissage de) § Mise en .. par sa mère de LANGEVIN (Marguerite) âgé de 14 ans, pour 6 ans chq AUBLÉ (J.B. Félix) qui la nourri, logé, Blanchi moyennant 200 livres., 21 juin 1731; MC/ET/XV/564
    - LANGEVIN (Nicolas) Maître brodeur Rue Montorgueil. § Mise en apprentissage de la fille de .., 21 juin 1731; MC/ET/XV/564
      contrat d'apprentissage; Langevin, Nicolas
    - LUCERON (Jean) Maître brodeur Rue Montorgueil § Mise en apprentissage de la belle-fille de .., 21 juin 1731; MC/ET/XV/564
      contrat d'apprentissage; Luceron, Jean
  - Minutes. 1731, juillet - 1731, septembre, juillet 1731 - septembre 1731; MC/ET/XV/565
    - brodeur (apprentissage) § Contrat pour 2 ans, entre François Hautroux, maître brodeur, et Jean Baptiste Félix Aublé, maître brodeur, au profit de Laurent François Hautroux, âgé de 16 ans, fils de François, Promet d'enseigner le dessin etc., 21 avril 1731; MC/ET/XV/565
    - Leroux (Louis Maurice) maître serrurier; rue du Petit Lion § Mariage de .., 1er juillet 1731; MC/ET/XV/565
      contrat de mariage; Leroux, Louis Maurice
    - Levoyer (Nicolas) maître tourneur au Marché Neuf § Inventaire après décès de la femme de .., 17 juillet 1731; MC/ET/XV/565
      inventaire; Levoyer, Nicolas
    - Mariage de François Rolland, maître savetier, veuf, auquel assistent Charles Louis Maurisan, et Louis Maurisan, respectivement beau-frère et neveu du marié, tous deux maître sculpteur, demeurant à Paris., 5 août 1731; MC/ET/XV/565
      contrat de mariage; Maurisan, Charles Louis (16..-1740); Maurisan, Louis; Rolland, François; bottier; sculpteur
    - Aublé (Jean Baptiste Felix) maître brodeur rue Montorgueil § apprentissage, 21 août 1731; MC/ET/XV/565
    - Haut roux (François) maître brodeur rue Montorgueil § apprentissage, 21 août 1731; MC/ET/XV/565
      contrat d'apprentissage; Haut Roux, François
    - Regnault (Denis François) entrepreneur de bâtiments rue Saint Sauveur § Obligation et quittance, 30 août 1731; MC/ET/XV/565
      obligation; quittance; Regnault, Denis François
    - Regnault (Gilles) maître maçon rue de la Petite Truanderie § Obligation et quittance, 30 août 1731; MC/ET/XV/565
      obligation; quittance; Regnault, Gilles
    - Regnault (Denis François) entrepreneur de bâtiments rue Saint Sauveur § Mariage de .., 2 septembre 1731; MC/ET/XV/565
      contrat de mariage; Regnault, Denis François
    - Collet (Jean) maître serrurier rue Neuve de Cléry § dépôt d'un certificat, 14 septembre 1731; MC/ET/XV/565
      Collet, Jean
    - Girard (Jean Baptiste) maître menuisier rue Notre Dame des Victoires § Compte et obligation, 20 septembre 1731; MC/ET/XV/565
      obligation; Girard, Jean Baptiste
    - Duthuille (Jacques) Marchand tapissier rue du Chaume § Vente des offices à .., 25 septembre 1731; MC/ET/XV/565
      acte de vente; Duthuille, Jacques
  - Minutes. 1731, octobre - 1731, décembre, octobre 1731 - décembre 1731; MC/ET/XV/566
    - Présence de Jean-Baptiste Leroux, architecte du roi membre de l'académie royale d'architecture, au mariage Carrel-Hauduire., 8 octobre 1731; MC/ET/XV/566
      contrat de mariage; Carrel (famille); Hauduire (famille); Leroux, Jean-Baptiste; architecte
    - Carrel (Denis, peintre de l'Académie de Saint-Luc, rue Saint-Honoré § Mariage de .., 8 octobre 1731; MC/ET/XV/566
      contrat de mariage; Carrel, Denis
    - Carrel (Denis), peintre de l'Académie de Saint-Luc, rue Saint-Honoré § Contre lettre .., 8 octobre 1731; MC/ET/XV/566
      convention; Carrel, Denis
    - JOUBERT (Gilles) Maître ébéniste § Contre lettre - Présent au mariage CARREL-HAUDOIRE (2 actes), 8 octobre 1731; MC/ET/XV/566
      contrat de mariage; Joubert, Gilles
    - Contre lettre concernant Jean-Baptiste Leroux, architecte du roi membre de l'académie d'architecture., 8 octobre 1731; MC/ET/XV/566
      convention; Leroux, Jean-Baptiste; architecte
    - Delaunay (Pierre), peintre de l'Académie de Saint-Luc, quai de Gesvre § estimation de tableau par .. Inventaire après décès de Gouet (Jean), 11 octobre 1731; MC/ET/XV/566
      inventaire après décès; Delaunay, Pierre
    - MORNAND (Noël) Maître horloger Rue de Harlay § Constitution de rente .., 18 octobre 1731; MC/ET/XV/566
      constitution de rente; Mornand, Noël
    - Notoriété concernant Charles Daigremont, ordinaire de la musique du roi, demeurant à Versailles aux petites écuries du roi., 3 novembre 1731; MC/ET/XV/566
      notoriété; Daigremont, Charles; musicien; Versailles (Yvelines, château de)
  - Minutes. 1732, janvier - 1732, mars, janvier 1732 - mars 1732; MC/ET/XV/567
    - Guillermer (Jean-Baptiste), orfèvre, à Rome § Dépôt de procuration .., 10 janvier 1732; MC/ET/XV/567
      dépôt de pièces; procuration; Guillermer, Jean-Baptiste
    - COSSON (Philippe) Marchand Tapissier § Mainlevée .., 16 janvier 1732; MC/ET/XV/567
      Cosson, Philippe
    - Parisot (Gaspard), maître menuisier, rue de Cléry § Mainlevée .., 16 janvier 1732; MC/ET/XV/567
      mainlevée; Parisot, Gaspard
    - AVRIL (François) Marchand Bijoutier § Quittance et mainlevée .., 23 février 1732; MC/ET/XV/567
      quittance; Avril, François
  - Minutes. 1732, avril - 1732, juin, avril 1732 - juin 1732; MC/ET/XV/568
    - DEBAUVE (Gabriel) Maître Serrurier Rue de Bourbon. § Certificat .., 21 mai 1732; MC/ET/XV/568
      Debauve, Gabriel
    - MOREAU (Adrien) Maître Ebéniste § Présent au mariage Moreau - Parmentier, 23 mai 1732; MC/ET/XV/568
      contrat de mariage; Moreau, Adrien
    - SOURDEL (Etienne) Maître Serrurier § Présent au mariage Moreau - Parmentier, 25 mai 1732; MC/ET/XV/568
      contrat de mariage; Sourdel, Etienne
    - Désistement de legs déposé concernant Pierre Gaillard Bressan, facteur d’instruments, demeurant à Londres., 17 juin 1732; MC/ET/XV/568
      renonciation; Gaillard Bressan, Pierre; facteur d'instruments de musique; Londres (Royaume-Uni)
  - Minutes. 1732, juillet - 1732, août, juillet 1732 - août 1732; MC/ET/XV/569
    - Décharge générale donnée par la femme de François Vafflart, maître à danser., 10 juillet 1732; MC/ET/XV/569
      décharge; Vafflart, François; enseignant; danseur
  - Minutes. 1732, septembre - 1732, octobre, septembre 1732 - octobre 1732; MC/ET/XV/570
    - LECLERC (Jean Baptiste) Maître brodeur; Rue Montorgueil § Inventaire après décès de .., 16 septembre 1732; MC/ET/XV/570
    - BLIN (Roch) Marchand Tapissier Piliers de la Tonnellerie. § Mainlevée .., 18 octobre 1732; MC/ET/XV/570
      Blin, Roch
  - Minutes. 1732, novembre - 1732, décembre, novembre 1732 - décembre 1732; MC/ET/XV/571
    - BLIN (Nicolas Roch) Marchand Tapissier Piliers de la Tonnellerie § Mainlevée .., 6 novembre 1732; MC/ET/XV/571
      Blin, Nicolas Roch
    - Testament de Pierre-Antoine PAGHETTI comédien italien ordinaire du roi, rue et paroisse Saint-Sauveur., 9 novembre 1732; MC/ET/XV/571
      testament; Saint-Sauveur (rue); Paghetti, Pierre Antoine (16..?-1732); acteur
    - BAUNUREAU (Nicolas) Peintre Rue des Prêcheurs § Estimation de tableaux par ..; Inventaire après décès de AULAS (Marcellin), 12 novembre 1732; MC/ET/XV/571
      inventaire; Baunureau, Nicolas
    - LECLERC (Jean Baptiste) Maître brodeur Rue Montorgueil § Renonciation .., 13 novembre 1732; MC/ET/XV/571
      Leclerc, Jean Baptiste
    - Inventaire après décès de Pierre-Antoine PAGHETTI comédien italien ordinaire du roi, rue et paroisse Saint-Sauveur., 18 novembre 1732; MC/ET/XV/571
      inventaire après décès; Saint-Sauveur (rue); Paghetti, Pierre Antoine (16..?-1732); acteur
    - GUERIN (Louis) Maître Potier d'étain; Rue Saint-Honoré § Bail, 23 novembre 1732; MC/ET/XV/571
      bail; Guérin, Louis
    - DOUAY (François) Dessinateur Paris § Désistement .., 24 novembre 1732; MC/ET/XV/571
      Douay, François
    - DUFETEL (Denis) Maître Serrurier Rue Montorgueil. § Bail de privilège .., 30 novembre 1732; MC/ET/XV/571
      bail; Dufetel, Denis
    - AUBERT (Jean Jacques) Maître brodeur Rue Saint-Denis § Convention et quittance .., 6 décembre 1732; MC/ET/XV/571
      quittance; Aubert, Jean Jacques
    - LECLERC (Jean Baptiste) Maître brodeur; Rue Montorgueil § Convention et quittance .., 6 décembre 1732; MC/ET/XV/571
      quittance; Leclerc, Jean Baptiste
    - DUTHUILLÉ (Jacques) Marchand Tapissier Rue du Chaume § Compte et quittance .., 17 décembre 1732; MC/ET/XV/571
      quittance; Duthuillé, Jacques
  - Minutes. 1733, janvier - 1733, mars, janvier 1733 - mars 1733; MC/ET/XV/572
    - Rondel (Jean) entrepreneurs de bâtiments rue Montmartre § Mariage de .., 18 janvier 1733; MC/ET/XV/572
      contrat de mariage; Rondel, Jean
    - Rondel (Michel) entrepreneur de bâtiments à Paris § Mariage du fils de feu .., 18 janvier 1733; MC/ET/XV/572
      contrat de mariage; Rondel, Michel
    - Bussy-le-Grand (Château de) Côte-d'Or, arr. Semur, canton Flavigny Etat des meubles (pièce annexe) § Vente de terre, 21 janvier 1733; MC/ET/XV/572
      Châteaux, hôtels, églises, 1700-1750, par le personnel du Minutier (fichier papier entièrement dématérialisé; voir contexte dans le Plan d’orientation général - Notaires de Paris, guides thématiques du Minutier).
      acte de vente; Bussy-le-Grand (Côte-d'Or)
    - Mariage de Pierre Testard, peintre de l'académie de Saint-Luc, auquel assiste Robert Tournière, peintre ordinaire du roi, professeur de l'académie royale, ami du marié., 24 janvier 1733; MC/ET/XV/572
      contrat de mariage; Testard, Pierre (16..?-1749); Tournière, Robert; peintre; peintre; enseignant
    - Testard (Pierre), peintre, de l'Académie de Saint-Luc, rue des Petits-Champs § Mariage de .., 24 janvier 1733; MC/ET/XV/572
      contrat de mariage; Testard, Pierre
    - Convention entre Hélène BALLETTI dite Flaminia, comédienne italienne du roi, rue Française, femme de Louis RICCOBONI dit LELIO, ses consorts et Pierre BORNET, musicien., 31 janvier 1733; MC/ET/XV/572
      convention; Française (rue); Balletti dite Flaminia, Hélène; Bornet, Pierre; Riccoboni, Louis (1676-1753); acteur; musicien
    - Convention par Catherine ROLLAND, comédienne italienne ordinaire du roi, rue Neuve-Saint-Denis., 31 janvier 1733; MC/ET/XV/572
      convention; Neuve-Saint-Denis (rue); Rolland, Catherine; acteur
    - Fournier (Jean Jacques) marchand tapissier Cour du Palais § Mariage de .., 25 mars 1733; MC/ET/XV/572
      contrat de mariage; Fournier, Jean Jacques
  - Minutes. 1733, avril - 1733, mai, avril 1733 - mai 1733; MC/ET/XV/573
    - PINGUÉ (Jean Baptiste) Maître tapissier § Témoin au mariage LESEUR - GEPARD, 29 juin 1700; MC/ET/XV/573
      contrat de mariage; Pingué, Jean Baptiste
    - Monet (Leonard) entrepreneur de bâtiments à Versailles § Mariage du fils de feu .., 8 avril 1733; MC/ET/XV/573
      contrat de mariage; Monet, Léonard
    - Blin (Nicolas Roch) maître tapissier sous les Piliers de la Tonnellerie § mainlevée (acte de la veuve de ..), 14 avril 1733; MC/ET/XV/573
    - Notoriété du décès de la veuve de Charles PAIN, maître à danser à Paris., 24 avril 1733; MC/ET/XV/573
      notoriété; Pain, Charles; enseignant; danseur
    - Delorme (Claude) maître graveur à Paris § apprentissage de Arnoul Delorme, fils de .., 20 mai 1733; MC/ET/XV/573
      contrat d'apprentissage; Delorme, Claude
    - Pottin (Louis), marchand orfèvre joaillier, cour Lamoignon § Apprentissage, 20 mai 1733; MC/ET/XV/573
      contrat d'apprentissage; Pottin, Louis
    - orfèvre joaillier (apprentissage) § Contrat pour 8 ans, entre Marie Anne Tavernier, femme délaissée de Claude Delorme, maître graveur, et Louis Pottin, marchand orfèvre joaillier, au profit d'Arnoul Delorme, âgé de 16 ans, fils de M.A.Tavernier. Nourri, logé, blanchi. Moyennant 200 l., 20 mai 1733; MC/ET/XV/573
    - Hion (Jean) maître doreur rue Saint-Martin § Mariage de .., 27 mai 1733; MC/ET/XV/573
      contrat de mariage; Hion, Jean
  - Minutes. 1733, juin - 1733, juillet, juin 1733 - juillet 1733; MC/ET/XV/574
    - Chevet (Charles) maître menuisier fg. Saint-Honoré § bail par .., 20 juin 1733; MC/ET/XV/574
      bail; Chevet, Charles
    - Pelletier (Pierre) maître émailleur rue Saint Denis § Constitution, 24 juin 1733; MC/ET/XV/574
      constitution de rente; Pelletier, Pierre
    - Reverend (Antoine) maître émailleur à Paris § Constitution à la veuve de .., 24 juin 1733; MC/ET/XV/574
      constitution de rente; Reverend, Antoine
    - Mariage de Jean-Baptiste BENOZZI, l'un des comédiens italiens ordinaires du roi, rue Tireboudin, fils de feu Antoine, comédien du duc d'Orléans., 1er juillet 1733; MC/ET/XV/574
      contrat de mariage; Tireboudin (rue); Benozzi, Antoine; Benozzi, Jean-Baptiste Bonaventure (1687?-1754); acteur
  - Minutes. 1733, août - 1733, septembre, août 1733 - septembre 1733; MC/ET/XV/575/A
    ET/XV/575
    - Sauvé (Pierre) maître et marchand tapissier rue Saint-Paul § apprentissage, 4 août 1733; MC/ET/XV/575/A
      contrat d'apprentissage; Sauvé, Pierre
    - tapissier (apprentissage) § Contrat pour 6 ans, entre Charles Cordé, bourgeois de P., et Pierre Sauvé, maître tapissier, au profit de Charles Robert Cordé, âgé de 18 ans, fils de Charles. Logé, nourri, blanchi, trois demi septiers de vin par jour. Moyennant 350 l., 4 août 1733; MC/ET/XV/575/A
    - Baudoin (René) maître maçon, entrepreneur de bâtiments grande rue Bretonnerie § transport, 12 août 1733; MC/ET/XV/575/A
    - Engagement par Gaëtan GROSTESTE, maître à danser à Venise, de Jean SAUVETERRE, danseur, rue Mauconseil, pendant quatre ans moyennant 36 lt. par mois., 31 août 1733; MC/ET/XV/575/A
      Venise (Italie); Grosteste, Gaëtan; Sauveterre, Jean; enseignant; danseur
    - Monginot (Remi Nicolas Jean) maître horloger Rue du Boulois § Mariage de .., 5 septembre 1733; MC/ET/XV/575/A
      contrat de mariage; Monginot, Remi Nicolas Jean
    - Heros (Jean) maître menuisier rue Neuve Grange Batelière § procuration, 30 septembre 1733; MC/ET/XV/575/A
      procuration; Heros, Jean
    - Pernot (Jean François), maître peintre et doreur, rue du Mail § procuration, 30 septembre 1733; MC/ET/XV/575/A
      procuration; Pernot, Jean François
    - Nicollie (Gabriel) maître serrurier rue d'Argenteuil § procuration, 30 septembre 1733; MC/ET/XV/575/A
      procuration; Nicollie, Gabriel
  - Minutes. 1733, octobre - 1733, décembre, octobre 1733 - décembre 1733; MC/ET/XV/575/B
    ET/XV/575 bis
    - Constitution. François Roger, maître à danser, marché aux Poirées., 6 octobre 1733; MC/ET/XV/575/B
      constitution de rente; Roger, François; enseignant; danseur
    - Cochois (Jacques Richard) architecte expert bourgeois de P. rue Saint Martin § constitution, 9 octobre 1733; MC/ET/XV/575/B
      constitution de rente; Cochois, Jacques Richard